臺灣高雄地方法院刑事判決　　　　　100年度交簡上字第204號
上　訴　人　蕭煌義
即　被　告
上列上訴人因被告公共危險案件，不服本院高雄簡易庭中華民國
100 年8 月25日100 年度交簡字第3154號第一審簡易判決（聲請
簡易判決處刑案號：100 年度撤緩偵字第229 號），提起上訴，
本院管轄之第二審合議庭，判決如下：
    主  文
原判決撤銷。
蕭煌義犯不能安全駕駛動力交通工具罪，累犯，處拘役柒拾日，
如易科罰金，以新臺幣壹仟元折算壹日。
    事  實
一、蕭煌義前因竊盜、違反動產擔保交易法案件，分別經臺灣臺
    中地方法院以91年度易字第2091號、92年度訴字第1873號判
    決判處有期徒刑8 月、6 月確定，復經該院以92聲字第3627
    號裁定應執行有期徒刑1 年1 月確定（下稱第一案）又因竊
    盜、毒品危害防治條例案件，分別經本院以92年度簡字第52
    49號、93年度訴字第1319號判決判處有期徒刑2 月、6 月確
    定，並經該院以93年聲字第2737號裁定應執行有期徒刑7 月
    確定（下稱第二案），第一案與第二案接續執行，於民國94
    年5 月18日假釋出監，於同年月30日假釋期滿未被撤銷，視
    為執行完畢。詎其猶不知悔改，於98年5月6日晚間8時許，
    在高雄市○○區○○路附近之某檳榔攤，飲用啤酒，已達不
    能安全駕駛動力交通工具之程度，竟於飲酒結束後，仍騎乘
    車牌號碼WID-775號輕型機車離去。嗣於同日晚間8時45分許
    ，行經高雄市○○區○○路與中鋼路口時，因逆向行駛為警
    攔查，復因其臉潮紅，經警測得其之吐氣酒精濃度值為每公
    升0.87毫克，而查悉上情。
二、案經高雄市政府警察局小港分局移送臺灣高雄地方法院檢察
    署檢察官聲請簡易判決處刑。
    理  由
一、證據能力部分：
    被告以外之人於審判外之陳述，雖不符同法第159 條之1 至
    第159 條之4 之規定，但經當事人於審判程序同意作為證據
    ，法院審酌該言詞陳述或書面陳述作成時之情況，認為適當
    者，亦得為證據，同法第159 條之5 第1 項定有明文。本判
    決所引用之各項證據，其中部分雖屬被告以外之人於審判外
    之陳述，然均經本院依法踐行調查證據程序，當事人於審判
    程序亦同意作為證據，本院審酌上開證據資料作成時之情況
    ，並無違法不當及證明力明顯過低之瑕疵，且無依法應排除
    其證據能力之情形，認以之作為證據應屬適當，故有證據能
    力。
二、訊據被告蕭煌義對上揭犯行，於本院審理中坦承不諱，並有
    酒精測試單、舉發違反道路交通管理事件通知單、刑法第18
    5 條之3 測試觀察紀錄報告表等在卷可資佐證，被告自白與
    事實相符，犯行已堪認定。
三、被告行為後，刑法第185 條之3 業於100 年11月30日修正公
    布，100 年12月2 日起施行。按行為後法律有變更者，適用
    行為時之法律，但行為後之法律有利於行為人者，適用最有
    利於行為人之法律，刑法第2 條第1 項定有明文。修正前刑
    法第185 條之3 規定「服用毒品、麻醉藥品、酒類或其他相
    類之物，不能安全駕駛動力交通工具而駕駛者，處1 年以下
    有期徒刑、拘役或科或併科15萬元以下罰金。」修正後刑法
    第185 條之3 規定「服用毒品、麻醉藥品、酒類或其他相類
    之物，不能安全駕駛動力交通工具而駕駛者，處2 年以下有
    期徒刑、拘役或科或併科20萬元以下罰金。因而致人於死者
    ，處1 年以上7 年以下有期徒刑；致重傷者，處6  月以上5
    年以下有期徒刑。」，比較修正前後上開刑法規定，以修正
    前刑法對被告較為有利。
四、核被告所為，係犯刑法第185 條之3 之不能安全駕駛動力交
    通工具罪。又被告有如上所載之論罪科刑執行情形，有臺灣
    高等法院被告前案紀錄表、臺灣雲林第二監獄假釋出獄人交
    付保護管束名冊附卷可稽，其受有期徒刑之執行完畢後，5
    年以內故意再犯本件有期徒刑以上之罪，為累犯，應依刑法
    第47條第1 項之規定，加重其刑。
五、原審認被告罪證明確，予以論罪科刑，固非無見，然原審以
    ：被告前因違反毒品危害防制條例案件經本院以96年度訴字
    第1001號判處有期徒刑8 月確定，又因竊盜案件經本院以96
    年度易字第955 號判處有期徒刑8 月確定，上開二罪，復經
    本院以96年度聲減字第2291號裁定減刑為有期徒刑4  月、4
    月確定，應執行有期徒刑8 月，並於96年10月2 日縮刑期滿
    執行完畢，而依累犯規定加以論處。惟原審所指被告上開違
    反毒品危害防制條例案件、竊盜前科，業據被告否認在卷，
    經查，96年度訴字第1001號違反毒品危害防制條例案件、96
    年度易字第955 號竊盜案件，係吳志盛冒用被告蕭煌義名義
    應訊所為等情，有本院98年度審訴字第1479號、97年度審訴
    字第3126號判決書2 份在卷可稽，顯見本案被告前案紀錄表
    第9 頁關於其所犯「違反毒品危害防制條例」、「竊盜」前
    科之記載有誤，原審據之論以累犯，容有誤會。是被告上訴
    意旨指摘原判決認定之累犯紀錄不當，為有理由，自應由本
    院予以撤銷改判。爰審酌被告在酒後不能安全駕駛之情形下
    ，仍貿然騎乘機車上路，漠視自己安危，更罔顧公眾行之安
    全，所為誠有不該，惟念及被告犯後尚能坦承犯行，態度尚
    可，其犯罪之動機、目的、手段及智識程度（高工畢業）等
    一切情狀，量處如主文所示之刑，並諭知易科罰金折算標準
    ，以資懲儆。
據上論斷，應依刑事訴訟法第455  條之1 第1 項、第3  項、第
369 條第1 項前段、第364  條、第299 條第1 項前段，刑法第2
條第1 項前段、第185 條之3 （修正前）、第47條第1 項、第41
條第1 項前段，刑法施行法第1 條之1 第1 項，判決如主文。
本案經檢察官吳美齡到庭執行職務。
中    華    民    國  100     年    12    月    13    日
                  刑事第二十庭審判長  法  官  林永村
                                      法  官  蔡書瑜
                                      法  官  李爭春
以上正本證明與原本無異。
不得上訴。
中    華    民    國  100     年    12    月    13    日
                                      書記官  王資惠